【裁判字號】    96,易,2651
【裁判日期】    970328
【裁判案由】    竊盜
【裁判全文】
臺灣臺北地方法院刑事判決              96年度易字第2651號
公  訴  人  臺灣臺北地方法院檢察署檢察官
被      告  甲○○
                    現因本案羈押於臺灣臺北看守所
上列被告因竊盜案件，經檢察官提起公訴（96年度偵字第18638
號），本院判決如下：
    主  文
甲○○攜帶兇器竊盜未遂，累犯，處有期徒刑伍月，如易科罰金
，以新臺幣壹仟元折算壹日，斜口鉗壹支沒收之。
   事  實
一、甲○○曾有違反麻醉藥品管理條例條例、贓物等前科，復於
    民國94年間因違反毒品危害防治條例案件，經臺灣板橋地方
    法院以94年度易字第344號判決處有期徒刑4月確定，而於95
    年9月12日執行完畢。惟甲○○仍不知悔改，復於96年8月28
    日9 時10分許，意圖為自己不法所有，基於竊盜之犯意，在
    臺北市○○區○○路1 號華山藝文中心園區內，趁遊客不多
    且保全人員巡邏空檔之際，持他人棄置於現場，客觀上足供
    為兇器使用已屬其所有之斜口鉗1 支，甫以石頭敲打，剪斷
    該園區內屬行政院文化建設委員會所有之電纜線2 條（分別
    為1公尺及10公尺，價值約新臺幣1萬元）。惟其竊行適為清
    潔人員查見而通知園區保全人員到場，並於甲○○繼續敲打
    剪取他段電線時予以逮捕，甲○○因而未遂其竊盜目的，嗣
    由據報前去處理之臺北市政府警察局中正第一分局警員到場
    查扣上揭行竊工具斜口鉗1 支。
二、案經臺北市政府警察局中正第一分局報請臺灣臺北地方法院
    檢察署檢察官偵查起訴。
    理  由
一、程序部分：
    本案被告甲○○所犯係死刑、無期徒刑、最輕本刑為3 年以
    上有期徒刑以外之罪，其於本院準備程序中就被訴事實為有
    罪之陳述，經本院裁定依簡式審判程序而為判決，先予敘明
    。
二、得心證之理由：
    上開竊盜之犯罪事實，業據被告甲○○於檢察官偵訊，及本
    院進行準備程序及審理程序時坦承不諱（見偵查卷第7 頁、
    第32頁、本院卷第80頁反面、第81頁反面），核與證人即華
    山藝文園區保全人員乙○○於警方詢問及本院審理時所證訴
    之情節相符（見偵查卷第10頁、本院卷第79-80頁） ，並有
    臺北市政府警察局大安分局搜索扣押筆錄、扣押物品收據證
    明書、扣押物品目錄表、贓物認領保管單、扣案贓物照片（
    見偵查卷第14-20頁） 在卷可佐，足認被告甲○○之自白與
    事實相符，應堪採信。本案事證明確，被告犯行堪予認定。
二、按刑法第321 條第1 項第3 款所謂「兇器」，其種類並無限
    制，凡客觀上足對人之生命、身體、安全構成威脅，具有危
    險性之兇器均屬之，且祇須行竊時攜帶此種具有危險性之兇
    器為已足，並不以攜帶之初有行兇之意圖為必要，最高法院
    79年台上字第5253號著有判例意旨可資參照。查本件被告持
    以行竊之斜口鉗1 支，為金屬材質，前端尖銳，質地堅硬，
    在客觀上顯然足以對人之生命、身體、安全構成威脅而具有
    危險性，要屬兇器無疑。核被告所為，係犯刑法第321條第2
    項、第1項第3款之攜帶兇器竊盜未遂罪。又起訴書雖係論被
    告以刑法第321 條第1 項第3 款之攜帶兇器竊盜既遂罪，然
    被告於遭查獲、逮捕之際，尚持斜口鉗、石頭敲打電纜線等
    情，業經證人乙○○證述明確（見本院卷第79頁、偵查卷第
    10頁），是被告之上開竊行容屬未遂，應予敘明。另被告前
    於94年間因違反毒品危害防治條例案件，經臺灣板橋地方法
    院以94年度易字第344 號判決處有期徒刑4 月確定，而於95
    年9 月12日執行完畢，此有臺灣高等法院被告前案紀錄表在
    卷可按，被告於有期徒刑之執行完畢後，5 年內故意再犯本
    件有期徒刑以上之罪，為累犯，應依刑法第47條第1 項之規
    定加重其刑。被告已著手於加重竊盜行為，因遭證人乙○○
    發現而未遂，為未遂犯，爰依刑法第25條第2 項之規定，減
    輕其刑，並先加後減之。爰審酌被告已有事實欄所述前科，
    素行非佳，竟猶不知悔改，不思以正途，仍意欲竊取他人財
    物以換取金錢，其行當屬可議，惟衡其智識程度非高、經濟
    狀況不佳，雖因其竊行造成行政院文化建設委員會損失約新
    臺幣1 萬元，然該委員會現已不欲追究（見本院卷第80頁）
    ，及其於本院審理時坦承犯行，犯後態度良好等一切情狀，
    量處如主文所示之刑，並諭知易科罰金之折算標準。扣案已
    損壞之斜口鉗1 支原屬無主之動產，已因被告之占有而取得
    其所有權，業據被告供述在卷（見偵查卷第7頁） ，因係供
    犯本件犯罪所用之物，爰依刑法第38條第1 項第2 款之規定
    ，予以宣告沒收。
據上論斷，應依刑事訴訟法第284條之1、第299條第1項前段，刑
法第321條第1項第3款、第2項、第47條第1項、第25條第2項、第
38條第1項第2款，判決如主文。
本案經檢察官蕭方舟到庭執行職務
中    華    民    國    97    年    3     月    28    日
                  刑事第十庭      法  官  林柏泓
如不服本判決，應於判決送達後10日內，向本院提出上訴狀。
以上正本證明與原本無異。
                                  書記官  柯貞如
中    華    民    國    97    年    3     月    28    日
附錄本案論罪科刑法條全文
中華民國刑法第321條
（加重竊盜罪）
犯竊盜罪而有左列情形之一者，處六月以上、五年以下有期徒刑
：
一、於夜間侵入住宅或有人居住之建築物、船艦或隱匿其內而犯
    之者。
二、毀越門扇、牆垣或其他安全設備而犯之者。
三、攜帶兇器而犯之者。
四、結夥三人以上而犯之者。
五、乘火災、水災或其他災害之際而犯之者。
六、在車站或埠頭而犯之者。
前項之未遂犯罰之。


司法院資訊處製作；財團法人民間司法改革基金會備份。
